臺灣嘉義地方法院刑事判決
111年度易字第219號
公  訴  人  臺灣嘉義地方檢察署檢察官
被      告  張文成



上列被告因竊盜案件，經檢察官提起公訴（111年度偵字第27號
），被告於準備程序中就被訴事實為有罪之陳述，本院裁定進行
簡式審判程序，並判決如下：
    主    文
張文成犯如附表二「主文」欄所示之罪，各處如附表二「主文」
欄所示之刑。
未扣案之犯罪所得新臺幣伍萬元沒收，於全部或一部不能沒收或
不宜執行沒收時，追徵其價額。扣案如附表一編號１至３所示之物
均沒收。
    犯罪事實
一、張文成因缺錢花用，乃均意圖為自己不法所有，各基於攜帶
    兇器竊盜之犯意，分別為下列犯行：
  ㈠於民國110年7月4日晚上7時至9時間某時，駕駛車牌號碼00-0
    000號自用小客車，攜帶客觀上足以對人之生命、身體造成
    危害、可供作兇器使用如附表一編號1至3所示之物，在嘉義
    縣○○鎮○○段000地號，以附表一編號1所示之鐵條插入該處由
    臺灣電力股份有限公司（下稱臺電公司）所設置管領編號「
    北美26分5」等電線桿之孔洞，而後攀爬至電線桿頂端，再
    使用附表一編號2所示之老虎鉗剪斷該處由臺電公司所管領
    之PVC風雨線（規格60m/m²）208.5公尺、裸硬銅線（規格60
    m/m²）69.5公尺後，使用附表一編號3之鐵鉤勾取上開風雨
    線、銅線而竊取得手後，並放置於上開車輛載運離去。
  ㈡又於同日晚上7時至9時間某時，駕駛上開車輛攜帶附表一編
    號1至3所示足以對人之生命、身體造成危害、可供作兇器使
    用之物，前往嘉義縣○○鎮○○段000地號，以相同方式竊取臺
    電公司所設置管領編號「塭三溝34」等電線桿上之PVC風雨
    線（規格60m/m²）268.5公尺得手後，放置在上開車輛載運
    離去。
  ㈢而後，張文成將所竊得上開風雨線、銅線載回其位於屏東縣○
    ○鄉○○村○○巷00號住處，將該等線材外皮削除後，將所剩餘
    金屬部分持向屏東縣里港鄉不知名之中古回收商變賣得款新
    臺幣（下同）50,000元供己花用殆盡。嗣因臺電公司發現上
    情報警處理，經警調閱監視器畫面及由本院核發通信調取票
    ，復於110年12月1日持本院核發之搜索票對張文成進行搜索
    ，扣得附表一編號1至3所示之物，循線查悉上情。
二、案經嘉義縣警察局布袋分局報告臺灣嘉義地方檢察署檢察官
    偵查起訴。
    理    由
一、按除被告所犯為死刑、無期徒刑、最輕本刑為3年以上有期
    徒刑之罪或高等法院管轄第一審案件者外，於第一次審判期
    日前之準備程序進行中，被告先就被訴事實為有罪之陳述時
    ，審判長得告知被告簡式審判程序之旨，並聽取當事人、代
    理人、辯護人及輔佐人之意見後，裁定進行簡式審判程序，
    刑事訴訟法第273條之1第1項定有明文。經核本件被告張文
    成所犯均係死刑、無期徒刑、最輕本刑為3年以上有期徒刑
    以外之罪，其等於準備程序中就被訴事實均為有罪之陳述，
    經法官告知簡式審判程序之旨，並聽取公訴人、被告之意見
    後，由合議庭爰依首揭規定裁定進行簡式審判程序，合先敘
    明。
二、上開犯罪事實，業據被告於警詢、偵訊、準備程序與審理中
    均自白不諱（見警卷第2至4頁；偵卷第37至39頁；本院卷第
    49、58頁），並有被害人臺電公司之代理人郭士豪之證述可
    佐（見警卷第8頁至第11頁反面），且有線路失竊明細表、
    電力（訊）線路失竊現場調查報告表、毀損供電線路設備（
    修復費用、其他損害賠償）核算表、本院110年度聲調字第1
    24號通信調取票與通聯調閱查詢單、監視器錄影畫面截圖、
    相對位置圖、現場照片、3L-1155號車輛詳細資料報表等在
    卷可參（見警卷第14至18、42至51、63至64、66至67、69至
    74、78頁），復有附表一編號1至3所示之物扣案可憑。足認
    被告上開任意性自白與事實相符，應可採信。從而，本案事
    證明確，被告上開犯行均可認定，應予論科。
三、核被告所為，均係犯刑法第321條第1項第3款之攜帶兇器竊
    盜罪。被告如犯罪事實欄一㈠、㈡所為竊盜犯行，時間截然可
    分，且地點不同，彼此之間難認有實質上一罪或裁判上一罪
    之關係，應予分論併罰。
四、爰以行為人之責任為基礎，並審酌被告尚值青壯，非無謀生
    之力，竟未能思循正當途徑獲取所需，反而為本案犯行，所
    為並非可取。兼衡以被告犯後始終坦承犯行與其犯罪情節（
    包含其本案各次竊得電纜線數量非少，且其變賣所得非低，
    又其所為雖僅是竊取臺電公司之電纜線，但此舉所生影響不
    僅是侵害臺電公司之財產權，更是影響該處周邊之電力正常
    供應，且臺電公司嗣後修復所需花費、負擔，更高於本案遭
    竊電線之本體價值等），暨其自陳智識程度、家庭生活狀況
    （見本院卷第58頁）、前科素行等一切情狀，分別量處如附
    表二「主文」欄所示之刑。又數罪併罰之案件，無庸於每一
    個案判決時定其應執行刑，如待被告所犯數罪全部確定後，
    於執行時始由檢察官聲請法院裁定執行刑，不但能保障被告
    之聽審權，符合正當法律程序，更可提升刑罰之可預測性，
    減少不必要之重複裁判，避免違反一事不再理原則情事之發
    生（最高法院110年度台抗大字第489號裁定意旨參照）。依
    被告之前案紀錄表，可知其另涉犯其他案件，分別經繫屬其
    他法院判處罪刑確定，而該其他案件與本案可能符合「裁判
    確定前犯數罪」之要件而得定應執行之刑，依上開說明，本
    院就被告所犯本案數罪，爰不予併定其應執行刑，嗣就其所
    犯數罪全部確定後，再由檢察官依法聲請法院裁定應執行刑
    ，以保障被告權益及符合正當法律程序要求。
五、沒收之說明：
  ㈠被告本案竊得上開PVC風雨線、裸硬銅線等物，均經其變賣得
    款50,000元，此經被告供明在卷（見偵卷第39頁）。從而，
    堪認被告竊得之原物已經其變賣與不詳之回收業者而未能扣
    案獲查獲，至於被告換得之金錢即屬刑法第38條之1第4項所
    稱「犯罪所得變得之物」，仍應屬其犯罪所得。而此筆款項
    雖未扣案，但亦未合法發還與被害人或賠償，且如果予以宣
    告沒收或追徵價額，並無刑法第38條之2第2項所列情形，故
    仍應依刑法第38條之1第1項、第3項規定宣告沒收，於全部
    或一部不能沒收或不宜執行沒收時，追徵其價額。
  ㈡扣案如附表一編號1至3之物，均為被告所有，且為其本案竊
    盜犯罪所用之物，亦經被告供述甚明（見本院卷第49、57頁
    ）。從而，本院審酌後，認有依刑法第38條第2項規定宣告
    沒收之必要。
  ㈢至於附表一編號4之物，雖為被告所有，然據被告所稱是其竊
    取臺電公司埋在地下電纜線時開啟人孔蓋所用之物，並未於
    本案使用，且為本案犯行時並未攜帶到場（見警卷第2頁；
    偵卷第39頁；本院卷第49頁）。則此一物品難認與本案有何
    直接關聯性，故並無從予以宣告沒收，附此敘明。
  ㈣沒收新制係參考外國立法例，為契合沒收之法律本質，認沒
    收為刑法所定刑罰及保安處分以外之法律效果，具有獨立性
    ，而非刑罰（從刑），已明定沒收為獨立之法律效果，在修
    正刑法第五章之一以專章規範，故判決主文內諭知沒收，已
    毋庸於各罪項下分別宣告沒收，亦可另立一項合併為相關沒
    收宣告之諭知，使判決主文更簡明易懂，增進人民對司法之
    瞭解與信賴（最高法院106年度台上字第386號、108年度台
    上字第1611號判決意指參照）。本院參酌上述意旨，乃於主
    文內就上開沒收、追徵價額部分獨立諭知。
據上論斷，應依刑事訴訟法第299條第1項前段、第273條之1第1
項，刑法第321條第1項第3款、第38條第2項、第38條之1第1項、
第3項，刑法施行法第1條之1第1項，判決如主文。
本案經檢察官柯文綾提起公訴，由檢察官林津鋒到庭執行職務。
中　　華　　民　　國　　111 　年　　5 　　月　　31　　日
                  刑事第五庭  法　官　郭振杰
以上正本證明與原本無異。
如不服本判決應於收受判決後20日內向本院提出上訴書狀，並應
敘述具體理由；其未敘述上訴理由者，應於上訴期間屆滿後20日
內向本院補提理由書（均須按他造當事人之人數附繕本）「切勿
逕送上級法院」。告訴人或被害人如對於本判決不服者，應具備
理由請求檢察官上訴，其上訴期間之計算係以檢察官收受判決正
本之日期為準。
中　　華　　民　　國　　111 　年　　5 　　月　　31　　日
                              書記官  王翰揚
附表一：                  
編號 扣案物品名稱、數量 1. 鐵條14支 2. 老虎鉗1支 3. 木柄鐵鉤1支 4. 人孔蓋開啟器1支 
附表二：
編號 犯罪事實 主文 1. 犯罪事實欄一㈠ 張文成犯攜帶兇器竊盜罪，處有期徒刑柒月。 2. 犯罪事實欄一㈡ 張文成犯攜帶兇器竊盜罪，處有期徒刑柒月。 
附錄論罪科刑法條：中華民國刑法第321條
犯前條第1項、第2項之罪而有下列情形之一者，處6月以上5年以
下有期徒刑，得併科50萬元以下罰金：
一、侵入住宅或有人居住之建築物、船艦或隱匿其內而犯之。
二、毀越門窗、牆垣或其他安全設備而犯之。
三、攜帶兇器而犯之。
四、結夥三人以上而犯之。
五、乘火災、水災或其他災害之際而犯之。
六、在車站、港埠、航空站或其他供水、陸、空公眾運輸之舟、
    車、航空機內而犯之。
前項之未遂犯罰之。